臺灣桃園地方法院民事裁定         100年度再易字第19號
再審原告    蔡明樺  
再審被告    謝心蓓
上列當事人間請求給付票款事件，再審原告對於中華民國100年9
月6日本院99年度簡上字第163號確定判決提起再審之訴，本院裁
定如下：
    主  文
再審之訴駁回。
再審訴訟費用由再審原告負擔。
    理  由
一、按再審之訴，應於30日之不變期間內提起；前項期間，自判
    決確定時起算，判決於送達前確定者，自送達時起算；其再
    審之理由發生或知悉在後者，均自知悉時起算；再審之訴，
    應以訴狀表明下列各款事項，提出於管轄法院為之：一、當
    事人及法定代理人；二、聲明不服之判決及提起再審之訴之
    陳述；三、應於如何程度廢棄原判決及就本案如何判決之聲
    明；四、再審理由及關於再審理由並遵守不變期間之證據；
    民事訴訟法第500 條第1 項、第2 項前段、第501 條第1 項
    分別定有明文。揆諸上開規定，提起再審之訴，應依民事訴
    訟法第501 條第1 項第4 款表明再審理由，及關於再審理由
    並遵守不變期間之證據，此為必須具備之程式，所謂表明再
    審理由，必須指明確定判決有如何合於法定再審事由之具體
    情事始為相當，倘僅泛言有何條款之再審事由，而無具體情
    事者，仍難謂已合法表明再審事由，既未合法表明再審事由
    ，即為無再審之事由，性質上無庸命其補正，最高法院61年
    台再字第137 號判例意旨可資參照。
二、再審原告主張：其對於鈞院99年度簡上字第163 號民事確定
    判決，依法於法定期間內聲請再審，除另狀補提理由外，僅
    先聲明：(一)鈞院99年度簡上字第163 號民事判決廢棄；(二)鈞
    院99年度簡上字第163 號民事判決第一、二審訴訟費用，由
    再審被告負擔等語。
三、經查：
    (一)本院99年度簡上字第163 號民事判決，乃係於100 年9 月
      6 日宣判並確定，上開判決復於100 年9 月15日送達於再
      審原告，再審原告遂於100 年10月12日向本院提出民事聲
      請再審狀等情，業經本院依職權調閱上開民事卷宗，復有
      收文章蓋於再審原告上開民事聲請再審狀可稽，此部分之
      事實，首堪認定，合先敘明。
    (二)按提起民事再審之訴，應於30日之不變期間內為之，民事
      訴訟法第500 條第1 項定有明文，當事人聲請再審，其再
      審理由當於裁判送達於當事人時即可知悉，故計算是否逾
      30日之不變期間，應自裁判確定時起算，倘判決於送達前
      確定者，亦應自送達時起算，最高法院70年台再字第212
      號判例意旨、81年度台上字第1212號裁判意旨，均可參照
      。再審原告固向本院以上開民事聲請再審狀聲請再審，惟
      再審原告迄未補正其再審之理由，且性質上毋庸命其補正
      ，再審原告既未於再審訴狀內表明原確定判決究有何條款
      之再審事由及其具體情事，即為無再審之事由，況現已逾
      再審原告知悉再審理由之30日之得提出再審理由之不變期
      間。從而，揆諸上開說明，再審原告之訴既未表明再審理
      由，其再審之訴為不合法，應予駁回。
四、據上論結，本件再審之訴為不合法，依民事訴訟法第502 條
    第1 項、第95條、第78條，裁定如主文。
中    華    民    國   100    年    12    月    28    日
                  民事第三庭  審判長法  官  黃漢權
                                    法  官  陳筱蓉
                                    法  官  陳心婷
以上正本證明與原本無異。
如對本裁定抗告須於送達後10日內向本院提出抗告狀，並應繳納
抗告費新台幣1,000 元。
中    華    民    國   100    年    12    月    28    日
                                    書記官  李湘鈴